---
title: "Hipotese 1"
output:
  pdf_document: default
  html_notebook: default
---
```{r}
source("utils.R")
```
# Hipotese 1

u1 = AVG(SRTF(ready_wait_time/nbursts))
u2 = AVG(FCFS(ready_wait_time/nbursts))

H0: u1 = u2
H1: u1 < u2

#Load data

```{r}
wk = load_workload("h1",all_seeds = TRUE)
wk$scheduler = as.factor(wk$scheduler)
wk$workload = as.factor(wk$workload)
wk = select(wk,scheduler,seed,rw_per_nbursts)
```

#Agrupar os dados
```{r}
wka = aggregate(. ~scheduler+seed,data=wk,mean,na.rm=TRUE)
srtf = wka[wka$scheduler=="SRTF",]
fcfs = wka[wka$scheduler=="FCFS",]
```


# Testar normalidade
Para n>30, pelo TLC podemos assumir normalidade.
Caso contrário, podemos testar com, por exemplo, o Shapiro-test

```{r}
shapiro.test(fcfs$rw_per_nbursts)
shapiro.test(srtf$rw_per_nbursts)

ggqqplot(fcfs$rw_per_nbursts)
ggqqplot(srtf$rw_per_nbursts)
```


#Paired T-test

```{r}
t.test(
  srtf$rw_per_nbursts, fcfs$rw_per_nbursts, paired = TRUE, alternative = "less"
)
```
# Hipotese 1.1

Achamos que não vai haver diferença significativa entre SJF e SRTF, mesmo um sendo preenptive e o outro não

u1 = AVG(SRTF(ready_wait_time/nbursts))
u2 = AVG(SJF(ready_wait_time/nbursts))

H0: u1 = u2
H1: u1 != u2


```{r}
sjf = wka[wka$scheduler=="SJF",]

t.test(
  srtf$rw_per_nbursts, sjf$rw_per_nbursts, paired = TRUE
)
```

